臺灣高等法院民事裁定　　　　　　　　 96年度上易字第531號
上　訴　人　丁○○
訴訟代理人　巫宗翰律師
被上訴人　　庚○○
　　　　　　　　　　　(
　　　　　　財團法人長庚紀念醫院
法定代理人　甲○○
訴訟代理人　丙○○
　　　　　　乙○○
　　　　　　己○○
被上訴人　　宏義工程股份有限公司
法定代理人　戊○○
訴訟代理人　莊乾城律師
上列當事人間，因請求損害賠償事件，上訴人對於中華民國96年
5月2日臺灣桃園地方法院95年度訴字第1646號第一審判決，提起
上訴，並為訴之追加，經本院於96年11月20日言詞辯論終結，裁
定如下：
    主  文
追加之訴駁回。
追加之訴訟費用由上訴人負擔。
    理  由
一、按：「除別有規定外，確定之終局判決就經裁判之訴訟標的
    ，有既判力。」、「原告之訴，起訴違背第253條、第263條
    第 2項之規定，或其訴訟標的為確定判決之效力所及者，法
    院應以裁定駁回之。」民事訴訟法第400條第1項、第 249條
    第1項第7款分別定有明文。
二、本件上訴人於原審起訴主張：被上訴人財團法人長庚紀念醫
    院(以下稱長庚醫院)於民國88年初為興建長庚復健分院之工
    程，將整地工程由被上訴人宏義工程有限公司 (以下稱宏義
    公司 )承攬、施作，而施作工程之廢土，由宏義公司委由訴
    外人虹緯營造股份有限公司(以下稱虹緯公司)承攬運送，虹
    緯公司再轉包予被上訴人庚○○運送；被上訴人庚○○未經
    上訴人及其他共有人之同意，擅自將廢土傾倒於上訴人與其
    他共有人所共有坐落桃園縣龜山鄉○路○段○路坑小段11-1
    、11-2、11-3、11-4、11-5、11-6等地號之土地 (以下稱系
    爭土地 )上，致上訴人無法使用、收益之事實，業經本院93
    年度上字第 601號民事確定判決認定被上訴人庚○○傾倒於
    系爭土地上之廢土，確為長庚醫院復健分院整地之工程廢土
    在案，被上訴人庚○○應負民法第189條第1項之損害賠償責
    任；被上訴人長庚醫院、宏義公司為工程廢土之定作人，對
    於被上訴人庚○○所承攬運送廢土事項，其定作、指示未盡
    善良管理人之注意義務，應與被上訴人庚○○負共同侵權行
    為之損害賠償責任；為此，依民法第185條、第189條之規定
    ，求為命被上訴人等應連帶給付上訴人新臺幣 (以下同)1,1
    76,000元本息，並自起訴狀繕本送達翌日起至清除廢土交還
    土地之日止，按月給付上訴人49,000元之判決；對於原法院
    為其敗訴判決，聲明不服提起上訴，於本院對於被上訴人等
    追加依民法第 184條之規定，聲明：(一)原判決廢棄。(二)
    被上訴人等應連帶給付上訴人 1,176,000元本息，並自起訴
    狀繕本送達翌日起至清除廢土交還土地之日止，按月給付上
    訴人49,000元。(三)第一、二審訴訟費用由被上訴人負擔。
三、本院查上訴人對於被上訴人等追加民法第 184條之規定，求
    為被上訴人等應連帶給付如其上訴聲明之判決，已於原法院
    庚○○所涉違反山坡地保育利用條例刑事案件中，對於被上
    訴人等提起附帶民事訴訟，經原法院90年度訴字第1513號、
    本院93年度上字第 601號民事判決，命被上訴人庚○○應給
    付上訴人933,413元(原法院命給付19,822元及本院命再給付
    813,591元)本息，駁回對於其餘被上訴人之請求確定，有原
    法院90年度訴字第1513號、本院93年度上字第 601號民事判
    決在卷 (原審卷第82至106頁)足稽；上訴人於本院對於被上
    訴人等追加民法第 184條之規定，顯係就其已為確定判決之
    訴訟標的，再行起訴，其追加之訴顯已違背其訴訟標的為確
    定判決之效力所及，依民事訴訟法第249條第1項第 7款之規
    定，應以裁定駁回之。
四、據上論結，本件上訴人追加之訴不合法，爰依民事訴訟法第
    463條、第249條第1項第7款、第78條之規定，裁定如主文。
中　　華　　民　　國　　96　　年　　11　　月　　27　　日
                    民事第五庭
                        審判長法　官　魏麗娟
　　　　　　　　　　　  　　　法　官  蔡芳齡
　　　　　　　　　　　　  　　法　官  陳博享
正本係照原本作成。
不得抗告。
中　　華　　民　　國　　96　　年　　11　　月　　29　　日
　　　　　　　　　　　　　　　書記官　鄭靜如
